【裁判字號】    97,裁,1133
【裁判日期】    970214
【裁判案由】    綜合所得稅
【裁判全文】
最  高  行  政  法  院  裁  定
                                     97年度裁字第01133號
上  訴  人  甲○○
                          送達代收人：乙○○
被 上訴 人  財政部臺灣省中區國稅局
代  表  人  丙○○
上列當事人間綜合所得稅事件，上訴人對於中華民國96年3月8日
臺中高等行政法院96年度簡再字第3號判決，提起上訴，本院裁
定如下：
    主  文
上訴駁回。
上訴審訴訟費用由上訴人負擔。
    理  由
一、按對於適用簡易程序之裁判提起上訴或抗告，須經本院許可
    ，且該許可以訴訟事件所涉及之法律見解具有原則性者為限
    ，行政訴訟法第235條定有明文。所謂法律見解具有原則性
    者，諸如就行政命令是否牴觸法律所為之判斷，又如同類事
    件所表示之法律見解與其他高等行政法院或本院所表示之見
    解互相牴觸者屬之。
二、本件上訴人因民國(下同)88年度綜合所得稅結算申報，經被
    上訴人所屬東山稽徵所核定綜合所得總額新臺幣(下同)282,
    728元，綜合所得淨額105,157元，補徵應納稅額6,304元。
    上訴人不服，申經復查未獲變更，循序提起行政訴訟，嗣經
    臺中高等行政法院94年度簡字第92號判決（下稱第一審確定
    判決）及本院95年度裁字第2346號裁定駁回在案。上訴人復
    對上開第一審確定判決，依行政訴訟法第273條第1項第14款
    之規定，提起再審之訴。原審以：關於上訴人依行政訴訟法
    第273條第1項第14款規定為再審事由之部分，前審已就上訴
    人所為系爭主張詳予審酌後認無可採，並將其判斷而得心證
    理由記明於判決。上訴人主張前審確定判決未審酌其所提出
    之系爭投資損失，依行政訴訟法第273條第1項第14款規定聲
    明不服，核與實情不符，而駁回上訴人在原審之再審之訴。
三、上訴意旨則謂：「按租稅法律主義及公平信賴保護原則，綜
    合所得稅應將納稅義務人全年各項收支相抵，如無所得，不
    論有無遭受任何天災人禍，則納稅義務之基礎既不成立，即
    不能課以納稅之義務。上訴人前後檢呈有利證據，歷審均未
    斟酌採用，顯無具體法律依據，有違人民生存權之規定」云
    云。
四、經查：
  (一)依行政訴訟法第273條第1項第14款之規定，提起再審之訴者
    ，首應表明有何特定之證據方法，證明其曾在事實審法院審
    理時提出，但事實審法院對此證據方法，漏未予以調查，或
    雖予調查，但調查所得之證據資料，其取捨在第一審確定判
    決之理由欄中未予交待。又前開特定證據方法若予調查或斟
    酌，所形成的證據資料，可以證明那些內容之事實，而且此
    等事實若被證實，則第一審確定判決之事實認定即應被推翻
    。
  (二)在此法理基礎下，前審判決是以上訴人提起之證據方法，原
    事實審法院確有調查，並相信「其在稅捐週期內確有投資損
    失發生」之事實，但因現行稅制，並不承認投資損失可以列
    為計算課稅所得之減項，所以此項證據方法並不影響判決之
    結果。而上訴意旨並未對此論斷有何違法之處，提出針鋒相
    對式之具體指駁，僅重申其個人空泛之主觀看法，此等爭議
    內容自難謂有法律上之原則重要性可言。是以上訴人提起本
    件上訴，不合首揭規定，不應許可，其上訴難謂合法，應予
    駁回。
五、依行政訴訟法第249條第1項前段、第104條、民事訴訟法第
    95條、第78條，裁定如主文。
中    華    民    國    97    年    2     月    14    日
                    最高行政法院第一庭
                        審判長法官  鄭  淑  貞
                              法官  鄭  忠  仁
                              法官  吳  明  鴻
                              法官  鄭  小  康
                              法官  帥  嘉  寶
以  上  正  本  證  明  與  原  本  無  異
中    華    民    國    97    年    2     月    15    日
                              書記官  莊  俊  亨


司法院資訊處製作；財團法人民間司法改革基金會備份。
